臺灣雲林地方法院刑事判決
111年度交易字第81號
公  訴  人  臺灣雲林地方檢察署檢察官
被      告  孫雋閎



上列被告因公共危險案件，經檢察官提起公訴（111年度偵字第1
295號），被告於準備程序進行中，就被訴事實為有罪之陳述，
經法官告知簡式審判程序意旨，並聽取檢察官及被告之意見後，
裁定依簡式審判程序審理，並判決如下：
    主  文
孫雋閎駕駛動力交通工具而吐氣所含酒精濃度達每公升零點二五
毫克以上，累犯，處有期徒刑陸月，併科罰金新臺幣貳萬元，有
期徒刑如易科罰金、罰金如易服勞役，均以新臺幣壹仟元折算壹
日。
    事  實
一、孫雋閎於民國111年1月26日晚間8時許，在雲林縣○○鄉○○村○○0
    0號居處飲用酒類，明知酒後騎車極易影響交通安全，竟仍
    基於酒後駕駛動力交通工具之犯意，於同日晚間9時許，騎
    乘電動自行車自上址居處行駛於道路。嗣於同日晚間9時10分
    許，行經雲林縣大埤鄉大埤農會附近，為警發現其有酒駕情形
    ，於同日晚間9時27分許，對其施以吐氣酒精濃度檢測，測
    得其吐氣所含酒精濃度達每公升0.58毫克，而悉上情。
二、案經臺灣雲林地方檢察署檢察官偵查起訴。
    理  由
壹、程序部分：
    本件被告孫雋閎所犯之罪，為死刑、無期徒刑、最輕本刑為
    3 年以上有期徒刑以外之罪，且非屬高等法院管轄第一審之
    案件，被告於準備程序進行中，先就被訴事實為有罪之陳述
    ，經法官告知簡式審判程序之旨，並聽取檢察官及被告之意
    見後，依刑事訴訟法第273 條之1 第1 項規定，裁定進行簡
    式審判程序，是本案之證據調查程序及有關傳聞法則證據能
    力之限制，依同法第273 條之2 之規定，不受同法第159 條
    第1 項、第161 條之2 、第161 條之3 、第163 條之1 及第
    164 條至第170 條之規定所拘束。
貳、實體部份：
一、認定犯罪事實所憑之證據及理由：
  ㈠上開犯罪事實，業據被告於本院審理時坦承不諱（本院卷第39頁），並有雲林縣警察局取締『酒後駕車』公共危險案件檢測及觀察紀錄表（警卷第5頁）、雲林縣警察局斗南分局當事人酒精測定紀錄表（警卷第6頁）、查獲照片2張（警卷第13頁）在卷可稽，足以擔保被告之自白與事實相符，可以採信。
  ㈡電動自行車指經型式審驗合格，以電力為主，最大行駛速率
    在每小時25公里以下，且車重不含電池在40公斤以下或車重
    含電池在60公斤以下之二輪車輛，道路交通安全規則第6條
    第1款第3目定有明文，可知電動自行車係以電力為其動力，
    自屬動力交通工具之一種。
  ㈢綜上所述，本件事證明確，被告犯行堪以認定，應依法論科
    。
二、論罪科刑之理由：
  ㈠按行為後法律有變更者，適用行為時之法律。但行為後之法
    律有利於行為人者，適用最有利於行為人之法律，刑法第2
    條第1 項定有明文。查被告行為後，刑法第185條之3第1項
    業經修正，於111年1月28日公布施行，並自同年1月30日起
    生效。修正前刑法第185 條之3第1項規定：「駕駛動力交通
    工具而有下列情形之一者，處2 年以下有期徒刑，得併科20
    萬元以下罰金：一、吐氣所含酒精濃度達每公升零點二五毫
    克或血液中酒精濃度達百分之零點零五以上。二、有前款以
    外之其他情事足認服用酒類或其他相類之物，致不能安全駕
    駛。三、服用毒品、麻醉藥品或其他相類之物，致不能安全
    駕駛。」修正後該條項則規定：「駕駛動力交通工具而有下
    列情形之一者，處3 年以下有期徒刑，得併科30萬元以下罰
    金：一、吐氣所含酒精濃度達每公升零點二五毫克或血液中
    酒精濃度達百分之零點零五以上。二、有前款以外之其他情
    事足認服用酒類或其他相類之物，致不能安全駕駛。三、服
    用毒品、麻醉藥品或其他相類之物，致不能安全駕駛。」經
    比較新舊法結果，修正後之規定提高法定刑上限，並無較有
    利於被告之情形，依刑法第2 條第1 項前段規定，自應適用
    被告行為時法即修正前刑法第185 條之3第1項規定論處。核
    被告所為，係犯修正前刑法第185 條之3第1項第1款前段之
    駕駛動力交通工具而吐氣所含酒精濃度達每公升0.25毫克以
    上罪。
  ㈡被告前因公共危險等案件，經臺灣臺中地方法院以108年度交
    簡字第584號判處應執行有期徒刑6月（酒駕部分判5月，下
    稱前案）確定，於109年2月27日易科罰金執行完畢等情，有
    臺灣高等法院被告前紀錄表1份在卷可查，其於受有期徒刑
    執行完畢後5年以內，故意再犯本件有期徒刑以上之罪，為
    累犯，應依刑法第47條第1項規定，加重最高本刑。至於最
    低本刑部分，經參酌司法院釋字第775號解釋意旨，考量被
    告前案係酒駕之公共危險罪，與本案罪質相同，被告竟再犯
    同一罪名，顯見其對刑罰之反應力薄弱，且未能切實悔改，
    核無該號解釋所謂罪刑不相當之情形，因此，仍應依上開規
    定，加重其最低本刑。
  ㈢爰以行為人之責任為基礎，審酌被告知悉酒精成分對人之意
    識能力具有不良影響，飲酒後會對周遭事物之辨識及反應能
    力較平常狀況薄弱，卻仍於酒後騎車上路，對利用道路往來
    之公眾及駕駛人自身均產生高度危險性，輕忽他人之生命財
    產安全，所為實不可取，且被告前有犯刑法第185條之3第1 
    項第1款之公共危險罪紀錄（構成累犯之「前案」不予重複
    評價），有臺灣高等法院被告前案紀錄表在卷可參，被告有
    酒駕前科，卻未能記取前案教訓，避免酒駕，行為殊屬不當
    。並考量⒈被告經警對其施以吐氣酒精濃度檢測，測得其吐
    氣中所含酒精濃度為每公升0.58毫克之酒醉程度；⒉駕駛電
    動自行車之危險性相較汽車而言較低；⒊被告犯後坦承犯行
    ，略見悔意之態度；⒋被告於審理時自陳未婚，無子女，現
    務農，五專畢業之教育程度等一切情狀，量處如主文所示之
    刑，並諭知易科罰金及易服勞役之折算標準。至檢察官量刑
    意見，經審酌後認略嫌過重，因此未予採納。
據上論斷，應依刑事訴訟法第299 條第1 項前段、第273 條之1
第1 項，判決如主文（依刑事判決精簡原則，僅記載程序法）。
本案經檢察官陳淑蓉偵查起訴；檢察官魏偕峯到庭執行職務。
中　　華　　民　　國　　111 　年　　4 　　月　　21　　日
                  刑事第七庭    法  官  簡廷恩
以上正本證明與原本無異。
如不服本判決應於收受判決後 20 日內向本院提出上訴書狀，並
應敘述具體理由；其未敘述上訴理由者，應於上訴期間屆滿後2
0 日內向本院補提理由書（均須按他造當事人之人數附繕本）。
「切勿逕送上級法院」。
                                書記官  許馨月
中　　華　　民　　國　　111 　年　　4 　　月　　21　　日
附錄本案論罪科刑法條全文。
修正前中華民國刑法第185條之3
駕駛動力交通工具而1有下列情形之一者，處 2 年以下有期徒刑
，得併科20萬元以下罰金：
一、吐氣所含酒精濃度達每公升零點二五毫克或血液中酒精濃度
    達百分之零點零五以上。
二、有前款以外之其他情事足認服用酒類或其他相類之物，致不
    能安全駕駛。
三、服用毒品、麻醉藥品或其他相類之物，致不能安全駕駛。因
    而致人於死者，處 3 年以上 10 年以下有期徒刑；致重傷
    者，處 1 年以上 7 年以下有期徒刑。
曾犯本條或陸海空軍刑法第 54 條之罪，經有罪判決確定或經緩
起訴處分確定，於五年內再犯第 1 項之罪因而致人於死者，處
無期徒刑或 5 年以上有期徒刑；致重傷者，處 3 年以上 10 年
以下有期徒刑。